# 求助陈版及各位老师，关于对子公司控制权是否丧失的确定及处理

提问人：Joker9 时间：2019-01-30 15:51:12
请教陈版及各位老师：
目前实务中碰到一个企业，是 B 上市公司的母公司 A 公司，A 公司是 B上市公司的大股东，但非控股 50%以上（其他股东持股比例大于A公司持股比例），但 B 上市公司董事长为 A公司派遣，故 A 公司将 B上市公司纳入合并范围中；
2018 年，A 公司派遣到 B 上市公司的董事离职，新任董事长与 A公司无关，而且 A 公司尚未派遣其他人员到B 上市公司，B 上市公司无A 公司委派的管理人员。但是 A 公司的持股比例未发生变化，且未处置任何持有的股权。
1 、请问这种情况下，是否属于丧失控制权的情况；
2 、如果属于丧失控制权，会计处理思路是否正确？我理解思路是这样：母公司个别财务报表将原成本法核算转权益法核算；合并报表中，参照处置部分股权丧失控制权，合并报表时对剩余股权的处理。
3 、如果属于丧失控制权，若以后年度 B 上市公司董事长又属于 A 公司委派的人员，是否重新纳入合并报表？若纳入，应参照何种处理方式？
综上，请教上述问题是否有不妥之处，谢谢！

回答人：chenyiwei
上市公司的控制权问题的判断很复杂，是很多因素综合考虑的结果，不能仅仅依据董事长是否由本企业派驻而认定控制权是否发生变化。故首先还是建议谨慎判断此前有控制权、现在丧失控制权的这一判断是否符合准则规定。
其次，如果确实因此丧失了控制权的，则你所建议的会计处理基本合理。